臺灣嘉義地方法院刑事判決　　　　　　　 94年度訴字第328號
公　訴　人　臺灣嘉義地方法院檢察署檢察官
被　　　告　甲○○　男　21歲.
上列被告因違反毒品危害防制條例案件，經檢察官提起公訴（94
年度毒偵字第521、545號、94年度毒偵緝字第54、55號）及併案
審理（94年度毒偵字第735、737、738號），本院合議庭裁定由
受命法官獨任進行簡式審判程序，判決如下：
    主  文
甲○○連續施用第一級毒品，累犯，處有期徒刑拾月，扣案第一
級毒品海洛因壹包（淨重零點貳玖公克）沒收銷燬之，前開毒品
外包裝（重零點陸伍公克）沒收；又連續施用第二級毒品，累犯
，處有期徒刑柒月，扣案玻璃球管壹支沒收。應執行有期徒刑壹
年肆月，扣案第一級毒品海洛因壹包（淨重零點貳玖公克）沒收
銷燬之，前開毒品外包裝（重零點陸伍公克）及玻璃球管壹支均
沒收。
    事  實
一、甲○○曾犯竊盜罪經本院以九十年度易字第八三七號判決判
    處有期徒刑一年，並經臺灣高等法院臺南分院以九十一年上
    易字第三五０號判決駁回上訴確定，又因偽造文書案件，經
    本院以九十一年度簡字第三五五號判決判處有期徒刑四月確
    定，上揭二罪經定應執行有期徒刑一年三月確定，於民國九
    十三年三月二十五日執行完畢。又因施用第二級毒品安非他
    命案件，經裁定送觀察、勒戒後，認為有繼續施用毒品傾向
    ，經裁定令入戒治處所施以強制戒治一年，於九十二年三月
    二十八日停止戒治付保護管束期滿執行完畢，業經臺灣嘉義
    地方法院檢察署檢察官於同年四月四日，以九十二年度戒毒
    偵字第五四號為不起訴處分確定。猶不知悔改，詎於強制戒
    治執行完畢五年內，復基於施用第二級毒品概括犯意，自九
    十三年十月間起至九十四年三月十五日止，在嘉義縣溪口鄉
    ○○村○鄰○○路一四三號住處及汽車旅館等地，連續施用
    第二級毒品安非他命及甲基安非他命多次；另基於施用第一
    級毒品概括犯意，於九十四年一月初起至同年三月十五日止
    ，在上揭住處及朋友住所等地，連續施用第一級毒品海洛因
    多次。嗣分別於九十三年十一月四日十五時許，在嘉義縣警
    察局民雄分局；九十三年十二月一日十四時許，在嘉義縣民
    雄鄉○○村○○路○段三三三之二號親親汽車旅館；九十四
    年一月三十一日九時三十五分許，在嘉義縣警察局民雄分局
    溪口分駐所；九十四年三月三日二十三時許在嘉義縣警察局
    民雄分局；九十四年三月十五日八時三十分許，在嘉義縣大
    林鎮○○路與中林路口，分別為警查獲，並於九十四年一月
    三十一日二十一時三十分許在臺灣嘉義地方法院檢察署為法
    警扣得玻璃球管一支，於末次嘉義縣大林鎮○○路與中林路
    口扣得第一級毒品海洛因一包（淨重零點二九公克，空包裝
    重零點六五公克）。
二、案經嘉義縣警察局民雄分局報告臺灣嘉義地方法院檢察署檢
    察官偵查起訴及移送併辦。
    理  由
一、訊據被告甲○○對於上揭時、地連續施用第一、二級毒品犯
    行均坦承不諱，且有被告自承為其所有之海洛因一包、供施
    用毒品所用玻璃球管一支扣案可佐。而被告經警及上揭檢察
    署於九十三年十一月四日採尿送驗結果，呈甲基安非他命、
    安非他命陽性反應，有嘉義縣衛生局煙毒尿液檢驗單（嘉衛
    檢字第０九三００二四０二一號）及代號與真實姓名對照表
    ，長榮大學毒物研究中心檢驗報告、臺灣檢驗科技股份有限
    公司濫用藥物尿液檢驗報告及臺灣嘉義地方法院檢察署受保
    護管束人（被告）尿液檢體監管記錄表各一份在卷可稽；於
    九十三年十二月一日十四時三十分許採尿送驗結果，呈甲基
    安非他命陽性反應，有嘉義縣衛生局煙毒尿液檢驗單（嘉衛
    檢字第０九三００二六八四０號）及代號與真實姓名對照表
    各一份在卷可稽；於九十四年一月三十一日九時三十五分許
    採尿送驗結果，呈甲基安非他命陽性反應，有嘉義縣衛生局
    煙毒尿液檢驗單（嘉衛檢字第０九四００八０四四三號）及
    代號與真實姓名對照表各一份在卷可稽；於九十四年一月三
    十一日二十一時三十分許採尿送驗結果，呈甲基安非他命及
    嗎啡（海洛因代謝物）陽性反應，有臺灣檢驗科技股份有限
    公司濫用藥物尿液檢驗報告及臺灣嘉義地方法院檢察署受保
    護管束人（被告）尿液檢體監管記錄表各一份在卷可稽；於
    九十四年三月三日二十三時許採尿送驗結果，呈甲基安非他
    命、嗎啡陽性反應，有臺灣檢驗科技股份有限公司濫用藥物
    尿液檢驗報告及代號與真實姓名對照表各一份在卷可稽；於
    九十四年三月十五日十時許採尿送驗結果，呈甲基安非他命
    及嗎啡陽性反應，有臺灣檢驗科技股份有限公司濫用藥物尿
    液檢驗報告及代號與真實姓名對照表各一份在卷可稽。又扣
    案毒品一包確含第一級毒品海洛因成分，淨重零點二九公克
    ，空包裝重零點六五公克乙節，亦有法務部調查局九十四年
    四月二十九日調科壹字第一八０００一九八三號鑑定通知書
    一份在卷可佐，足認被告自白與事實相符。又被告前因施用
    第二級毒品安非他命案件，經裁定送觀察、勒戒後，認為有
    繼續施用毒品傾向，經裁定令入戒治處所施以強制戒治一年
    ，於九十二年三月二十八日停止戒治付保護管束期滿執行完
    畢，業經臺灣嘉義地方法院檢察署檢察官於同年四月四日，
    以九十二年度戒毒偵字第五四號為不起訴處分確定等情，有
    該不起訴處分書、臺灣嘉義地方法院檢察署刑案資料查註紀
    錄表及臺灣高等法院被告前案紀錄表各一份附卷可參，被告
    於強制戒治執行完畢釋放後，五年內再犯本案毒品危害防制
    條例第十條之罪，事證明確，其施用第一、二級毒品犯行均
    堪認定。
二、查海洛因、甲基安非他命及安非他命分別為第一級、第二級
    毒品，毒品危害防制條例第二條第二項第一款、第二款分別
    定有明文，是核被告甲○○所為，係犯毒品危害防制條例第
    十條第一項施用第一級毒品罪及同條例第二項施用第二級毒
    品罪。其持有上開第一、二級毒品行為，為施用行為所吸收
    ，不另論罪。被告多次施用第一級毒品海洛因及第二級毒品
    甲基安非他命犯行，均時間緊接，方法相同，所犯又係構成
    要件相同罪名，顯均係基於概括犯意反覆為之，應分別依連
    續犯規定各以一罪論，並加重其刑。其所犯上開二罪，犯意
    各別，要件互殊，應予分論併罰。又被告前因竊盜罪經本院
    以九十年度易字第八三七號判決判處有期徒刑一年，並經臺
    灣高等法院臺南分院以九十一年上易字第三五０號判決駁回
    上訴確定，又因偽造文書案件，經本院以九十一年度簡字第
    三五五號判決判處有期徒刑四月確定，上揭二罪經定應執行
    有期徒刑一年三月確定，於九十三年三月二十五日執行完畢
    乙節，有臺灣嘉義地方法院檢察署刑案資料查註紀錄表及臺
    灣高等法院被告前案紀錄表各一份附卷可按，其於有期徒刑
    執行完畢五年以內再犯本案有期徒刑以上之罪，為累犯，應
    依刑法第四十七條規定，遞加重其刑。起訴意旨雖未敘及併
    案部分即被告於九十四年一月三十日、同年三月三日及三月
    十五日經驗尿查獲連續施用第一級、第二級毒品等事實，然
    此部分犯行業據公訴人於本院審理時追加，被告於本院審理
    中亦坦承不諱，且與經起訴判處有罪之施用第一級、第二級
    毒品部分各有連續犯之裁判上一罪關係，應為起訴效力所及
    ，本院自得併予審理，附此敘明。爰審酌被告曾施用毒品，
    經強制戒治仍未悔改，屢經查獲施用毒品顯乏禁絕毒害決心
    ，無視毒品戕害自身健康及國家杜絕毒品犯罪之禁令，惟犯
    罪後坦承犯行、態度良好等一切情狀，分別量處如主文所示
    之刑，並定其應執行刑，以資懲儆。扣案第一級毒品海洛因
    一包（淨重零點二九公克），依毒品危害防制條例第十八條
    第一項前段規定，應予沒收銷燬之；又前揭毒品外包裝（重
    零點六五公克）及玻璃球管一支，係被告所有供犯本罪所用
    之物，業據被告是認，應依刑法第三十八條第一項第二款規
    定併予沒收之。
據上論斷，應依刑事訴訟法第二百七十三條之一第一項、第二百
九十九條第一項前段，毒品危害防制條例第十條第一項、第二項
、第二十三條第二項、第十八條第一項前段，刑法第十一條前段
、第五十六條、第四十七條、第五十一條第五款、第三十八條第
一項第二款判決如主文。
本案經檢察官廖素琪到庭執行職務。
中　　華　　民　　國　　94　　年　　6　　月　　30　　日
                  刑事第三庭      法  官  陳端宜
上列正本證明與原本無異。
如不服本判決，應於判決送達後十日內向本院提出上訴狀（應附
繕本）。
中　　華　　民　　國　　94　　年　　6 　　月　　30　　日
                                  書記官  李佳惠
附錄論罪科刑法條
毒品危害防制條例第十條：
施用第一級毒品者，處六月以上五年以下有期徒刑。
施用第二級毒品者，處三年以下有期徒刑。
